臺灣彰化地方法院刑事判決　　　　　　　　　　　　　九十年度易字第一五八二號
　　公　訴　人　臺灣彰化地方法院檢察署檢察官
　　被　　　告　丙○○
右列被告因贓物案件，經檢察官提起公訴（九十年度偵字第四三０一、五八九五號）
及移送併案審理（九十年度偵字第七０四二號），本院判決如左：
        主  文
丙○○連續收受贓物，處有期徒刑肆月，如易科罰金，以佰元折算壹日。緩刑年
。
        事  實
一、丙○○基於收受贓物之概括犯意，先於民國九十年四月八日，在其位於彰化縣彰
    化市○○里○○路○段二六九巷四號住處，經甲○○（所涉竊盜罪嫌，因其死亡
    而另為不受理之判決）告知國際牌ＧＤ九二型行動電話一支【序號：00000
    0000000000號，該支電話係姜雅芬（起訴書誤載為乙○○）所有，係
    甲○○於九十年四月六日中午十二時三十分許，在彰化縣彰化市文化中心後方停
    車場竊取】係其竊得之物，而明知上開行動電話一支係屬贓物，猶接受甲○○之
  饋贈而收受該行動電話一支；復於九十年四月十五日左右，在其上址住處，經甲
    ○○告知摩托羅拉廠牌Ｖ二二八八型行動電話一支（序號：000000000
    000000號，為不詳姓名之人所有，於不詳時間遭甲○○在彰化縣彰化市文
    化中心附近竊取），係竊自他人之行動電話並表示贈送之際，明知該支行動電話
    係為贓物，仍基於承前之概括犯意加以收受。嗣九十年六月十五日下午四時許，
    為警在臺中縣龍井鄉○○路附近之停車場內為警查獲，並扣得前開行動電話二支
    （其中姜雅芬所有之國際牌ＧＤ九二型行動電話一支，業由姜雅芬領回）。
二、案經彰化縣警察局彰化分局報請臺灣彰化地方法院檢察署檢察官偵查起訴暨彰化
    縣警察局彰化分局報請臺灣彰化地方法院檢察署檢察官偵查後移送併案審理。
        理  由
一、訊據被告丙○○固坦承陸續收受同案被告甲○○贈送之上開行動電話二支等情不
    諱，然矢口否認涉有何右揭犯行，辯稱：伊先後收受上開行動電話二支時，均不
    知係贓物云云。惟查：上開被害人姜雅芬所有之國際牌ＧＤ九二型行動電話一支
    （序號：000000000000000號），係同案被告甲○○於九十年四
    月六日中午十二時三十分許，在彰化縣彰化市文化中心後方停車場所竊取，又前
    揭不詳姓名之人所有之摩托羅拉廠牌Ｖ二二八八型行動電話一支（序號：000
    000000000000號），亦係同案被告甲○○於不詳時間，在彰化縣彰
    化市文化中心附近竊取，且同案被告甲○○先後交付上開行動電話二支與被告丙
    ○○時，均有告知被告丙○○行動電話係向他人竊取一語等情，業據同案被告甲
    ○○於警訊中供述明確，被告辯稱：收受時不知係贓物云云，顯係事後卸責之詞
    ，諉無可採。此外，復有證人即被害人姜雅芬於警訊之證述、贓物認領保管單、
    照片各一件在卷可稽，本件事證明確，被告犯行洵堪認定。
二、核被告所為，係犯刑法第三百四十九條第一項之收受贓物罪。又公訴人起訴書雖
    未敘及被告於九十年四月十五日左右，自甲○○處收受摩托羅拉廠牌Ｖ二二八八
    型行動電話一支（序號：000000000000000號）之收受贓物犯行
    ，然此部分與前開公訴人起訴書所載收受贓物犯行間，有連續犯之裁判上一罪關
    係，為起訴效力所及，本院自應併予審判，附此敘明。再被告先後二次之收受贓
    物犯行，時間緊接，犯罪構成要件相同，顯係基於概括之犯意反覆為之，為連續
    犯，應依連續犯之規定，論以一罪，並加重其刑。爰審酌被告之素行、犯罪之動
    機、目的係為圖一己之私利、手段、所生危害及犯罪後之態度等一切情狀，量處
    如主文所示之刑，並諭知易科罰金之折算標準。末查，被告前未曾受有期徒刑以
    上刑之宣告，有臺灣彰化地方法院檢察署刑案資料查註紀錄表及臺灣高等法院被
    告全國前案紀錄表各一件在卷可稽，被告經此科刑教訓，當知警惕而無再犯之虞
    ，本院認所宣告之刑，以暫不執行為適當，爰併諭知緩刑三年，以勵自新。
據上論斷，應依刑事訴訟法第二百九十九條第一項前段，刑法第五十六條、第三百四
十九條第一項、第四十一條第一項前段、第七十四條第一款，罰金罰鍰提高標準條例
第一條前段、第二條，判決如主文。
本案經檢察官洪紹文到庭執行職務。
中      華      民      國    九十一    年      五      月    二十九    日
                                臺灣彰化地方法院刑事第三庭
                                      法      官  李  雅  俐
右正本證明與原本無異。
如不服本判決，應於判決送達後十日內，向本院提出上訴狀（須附繕本）。
告訴人或被害人對於判決如有不服具備理由請求檢察官上訴者，其上訴期間之計算係
以檢察官收受判決正本之日期為準。
                                      法院書記官  莊  何  江
中      華      民      國    九十一    年      六      月    三        日
附錄論罪科刑法條：
刑法第三百四十九條第一項：
收受贓物者，處三年以下有期徒刑、拘役或五百元以下罰金。
